臺灣士林地方法院民事簡易判決
111年度士簡字第1268號
原      告  和泰產物保險股份有限公司

法定代理人  顏思齊
訴訟代理人  郭書瑞
            黃于珍
被      告  王凱霖
上列當事人間請求侵權行為損害賠償事件，本院於民國111年9月
1日言詞辯論終結，判決如下：
    主  文
被告應給付原告新臺幣壹拾參萬肆仟玖佰陸拾捌元，及自民國一
百一十一年八月三日起至清償日止，按週年利率百分之五計算之
利息。
原告其餘之訴駁回。
訴訟費用新臺幣壹仟柒佰柒拾元，其中新臺幣壹仟肆佰伍拾元由
被告負擔，餘由原告負擔。
本判決原告勝訴部分得假執行。
    事實及理由要領
一、原告起訴時之法定代理人為莊瑞德，嗣於訴訟進行中變更為
    甲○○，經其聲明承受訴訟，核無不合，應予准許。
二、原告起訴主張：被告於民國109年8月29日上午11時19分許，
    駕駛車牌號碼00-0000號自用小貨車，於新北市淡水區關渡
    橋道路往淡水方向處，因未保持隨時可煞停之距離，撞損原
    告所承保之訴外人李瑀哲所有並為駕駛之車牌號碼000-0000
    號自用小客車（下稱系爭車輛），原告因本件交通事故已給
    付被保險人新臺幣（下同）164,755元。爰依民法第184條第
    1項前段、第191條之2、第196條侵權行為損害賠償請求權、
    保險法第53條第1項保險代位請求權，請求被告賠償損害。
    並聲明：被告應給付原告164,755元，及自起訴狀繕本送達
    翌日起至清償日止，按週年利率5％計算之利息。
三、被告答辯略以：本件事故被告自認有過失，也應該要負賠償
    責任，但是當下系爭車輛車主李瑀哲有向被告表示無須賠償
    ，各自負擔彼此的車損就好，因此李瑀哲既然已經免除被告
    之債務，被告自無須擔負賠償責任，且估價單的金額過高，
    所維修之項目除葉子版跟後保險桿外，其餘玻璃等等皆與被
    告無關，至於證人旅費為何要被告出？被告不可能出這筆錢
    等語，並聲明請求駁回原告之訴。
四、法院得心證之理由：
　㈠按因故意或過失，不法侵害他人之權利者，負損害賠償責任 
    ；汽車、機車或其他非依軌道行駛之動力車輛，在使用中加
     損害於他人者，駕駛人應賠償因此所生之損害；不法毀損
    他 人之物者，被害人得請求賠償其物因毀損所減少之價額
    ，民法第184條第1項前段、第191條之2前段、第196條分別
    定有明文。再按物被毀損時，被害人除得依民法第196條請
    求賠償外，並不排除民法第213條至第215條之適用；依民法
    第196 條請求賠償物被毀損所減少之價額，得以修復費用為
    估定之標準，但以必要者為限（例如：修理材料以新品換舊
    品，應予折舊）（最高法院77年度第9次民事庭會議決議(一
    )參照）。　　
　㈡經查，原告主張之事實，已據提出與所述相符之行車執照、
    道路交通事故當事人登記聯單、估價單、照片、統一發票等
    件為證，並經本院依職權調取本件交通事故現場圖、調查紀
    錄表、初步分析研判表、現場照片等資料查核明確，被告亦
    不爭執其應負過失責任（見本院卷第88頁），原告自得依民
    法第184條第1項前段、第191條之2前段及保險法第53條第1
    項等規定請求被告賠償。
　㈢被告雖辯稱原告所提出之估價單維修項目浮報云云，然觀諸
    系爭車輛之車損情形，其左後方保險桿已完全凹陷、翹起如
    下方照片所示（見本院卷第62至63頁）。　　
　　上開照片可徵系爭車輛受損非微、當時撞擊力道甚大，故除
    撞擊處外，其內部與外側相互連結之各式零件一併因擠壓而
    毀損，實合於常情，再觀諸本件估價上所載之左盲點警示感
    知器、後保險桿支架、後保險桿左側固定座、後保險桿支架
    襯墊、螺絲、螺帽、左後組合燈蓋、後保險桿左上固定座、
    左後組合燈殼、後綜合燈導桿、螺栓、左尾燈殼、車身PU膠
    、充填發泡膠、車身結構膠、尾門車型銘牌、左葉子板通風
    導管總成等維修項目，或為位於車身後側，或為拆裝零件，
    或為零件更新之耗材，均難認與本件事故無關，被告竟辯稱
    只願意賠償葉子版跟後保險桿云云，顯不可採，至於被告答
    辯之玻璃部分並非本件原告求償範圍，被告此辯解顯屬誤會
    ，另被告泛稱金額過高云云，並未提出任何證據，本院考量
    上述車損情形及估價單之金額，認並未明顯逾越一般行情，
    被告上開辯解，難認可採。
  ㈣依原告所提之估價單，其修復費用為164,756元（其中工資33
    ,594元、塗裝10,072元、材料121,090元），然而以新零件
    更換舊零件之零件折舊部分非屬必要費用，應予扣除。茲查
    ，系爭車輛係於109年1月15日出廠使用（行車執照僅記載出
    廠年月，未載明出廠日，依法推定為該月15日），有行車執
    照影本附卷可稽，依行政院所頒固定資產耐用年數表及固定
    資產折舊率表之規定，汽車耐用年數為5年，依定率遞減法
    每年應折舊千分之369，且參酌營利事業所得稅查核準則第9
    5條第6項規定「固資產提列折舊採用平均法或定率遞減法者
    ，以1年為計算單位，其使用期間未滿1年者，按實際使用之
    月數相當於年之比例計算之，不滿1月者，以1月計」而為計
    算，則算至本件事故發生時之109年8月29日，系爭車輛已使
    用8月，是原告就零件部分，所得請求被告賠償之範圍，扣
    除折舊之後，應以91,302元（計算式詳附表）為限，加上其
    餘非屬零件之工資33,594元、塗裝10,072元，合計為134,96
    8元。
  ㈤被告雖辯稱車禍當下訴外人即系爭車輛車主李瑀哲已免除其
    賠償責任云云，惟按當事人主張有利於己之事實者，就其事
    實有舉證之責任，民事訴訟法第277條定有明文，被告主張
    有債務免除之情事，自應由其負舉證責任。又按證人得請求
    法定之日費及旅費；訴訟行為須支出費用者，審判長得定期
    命當事人預納之。當事人不預納者，法院得不為該行為，民
    事訴訟法第323條第1項前段、第94條之1第1項前段定有明文
    。就被告主張債務免除之事，被告請求通知李瑀哲到庭作證
    ，然又表示其不可能預付證人旅費（見本院卷第88頁），依
    前規定，本院自得不通知該證人到庭作證，此外被告並無提
    出任何證據以實其說，自難為對被告有利之認定，從而被告
    此部分之抗辯難認可採。
五、從而，原告請求被告給付134,968元及自起訴狀繕本送達之
    翌日即111年8月3日起至清償日止，按週年利率5％計算之利
    息，為有理由，應予准許，逾此範圍之請求，則無理由，應
    予駁回。本件原告勝訴部分係就民事訴訟法第427條第1項適
    用簡易程序所為被告敗訴之判決，依民事訴訟法第389條第1
    項第3款規定，應依職權就原告勝訴部分宣告假執行。
六、訴訟費用負擔之依據：民事訴訟法第79條。依職權確定訴訟
    費用額為1,770元（第一審裁判費），由被告負擔1,450元，
    餘由原告負擔。
中　　華　　民　　國　 111　　年　　9 　　月　　15　　日
                  士林簡易庭法  官  陳紹瑜 
以上正本係照原本作成。
如不服本判決，應於判決送達後20日內，向本院提出上訴狀並應
記載上訴理由，如於本判決宣示後送達前提起上訴者，應於判決
送達後20日內補提上訴理由書（須附繕本）。             
中　　華　　民　　國　 111　　年　　9 　　月　　15　　日
                            書記官  詹禾翊
附表
-----
折舊時間           金額
第1年折舊值        121,090×0.369×(8/12)=29,788
第1年折舊後價值    121,090-29,788=91,302